【裁判字號】    95,簡上,56
【裁判日期】    950505
【裁判案由】    家庭暴力之傷害
【裁判全文】
臺灣彰化地方法院刑事判決              95年度簡上字第56號
公  訴  人  臺灣彰化地方法院檢察署檢察官
上  訴  人
即  被  告  甲○○
上列上訴人因違反家庭暴力之傷害案件，不服本院彰化簡易庭九
十五年度彰簡字第一二一號中華民國九十五年二月二十三日第一
審簡易判決（聲請簡易判決處刑案號：九十五年度偵字第七五七
號），本院管轄第二審合議庭判決如下：
    主  文
上訴駁回。
甲○○緩刑參年，緩刑期內付保護管束。
    事實及理由
一、本案經本院審理結果，認第一審判決認事用法及量刑均無不
    當，應予維持，並引用第一審判決書記載之事實、證據及理
    由（如附件）。
二、被告上訴意旨略以：上訴人即被告已與告訴人和解，請求從
    輕發落，給予自新的機會等語。經查：被告對於前揭傷害告
    訴人乙○○之事實坦承不諱，核與告訴人乙○○證述之情節
    相符，並有永安診所診斷證明書一份、照片二幀、本院民事
    通常保護令及送達回證暨彰化縣警察局鹿港分局保護令執行
    紀錄表一份（附於所調取之本院九十四年度家護字第六二八
    號）在卷可稽，是以本件事證已臻明確，被告犯行自堪認定
    。原審參酌其犯罪情節，判處有期徒刑三月，並諭知易科罰
    金之折算標準，核無違誤或不當，上訴人即被告之上訴，難
    認有理由，應予駁回。又被告前未曾受有期徒刑以上刑之宣
    告之事實，此有台灣高等法院被告全國前案紀錄表可按，其
    因與告訴人一時相處不睦，而有上述犯行，於一審判決後已
    與告訴人達成和解，告訴人並到庭陳稱：願原諒被告等語，
    被告經此次科刑之宣告，當知警惕，信無再犯之虞，本院認
    本件所宣告之刑，以暫不執行為適當，併宣告緩刑三年，緩
    刑期間內依法併付保護管束，以啟自新。
據上論斷，應依刑事訴訟法第四百五十五條之一第一項、第三項
、第三百七十三條、第三百六十八條，家庭暴力防治法第三十條
第一項，刑法第七十四條第一款，判決如主文。
本件經檢察官洪紹文到庭執行職務。
中    華    民    國    95    年    5     月    5     日
                  刑事第二庭   審判長法  官  石馨文
                                     法  官  李水源
                                     法  官  黃齡玉
以上正本證明與原本無異。
本判決不得上訴。
中    華    民    國    95    年    5     月    5     日
                                     書記官  梁高賓
附錄本案論罪科刑法條全文：
家庭暴力防治法第30條
犯家庭暴力罪或違反保護令罪而受緩刑之宣告者，在緩刑期內應
付保護管束。
法院為前項緩刑宣告時，得命被告於緩刑付保護管束期間內，遵
守下列一款或數款事項︰一禁止實施家庭暴力行為。
二  命遷出被害人之住居所。
三  禁止對被害人為直接或間接之騷擾、接觸、通話或其他聯絡
    行為。
四  命接受加害人處遇計畫：戒癮治療、精神治療、心理輔導或
    其他治療、輔導。
五其他保護被害人或其特定家庭成員安全或更生保護之事項。法
院為第1項之緩刑宣告時，應即通知被害人及其住居所所在地之
警察機關。
受保護管束人違反第 2 項保護管束事項情節重大者，撤銷其緩刑
之宣告。


司法院資訊處製作；財團法人民間司法改革基金會備份。
